# 网络游戏行业买量发生的支出计入成本还是费用

提问人：superpau 时间：2023-02-13 03:16:49
陈版您好，目前在审计一家网络游戏公司，被审计单位属于运营商，其上游是游戏研发商。公司其中一种业务模式为，合同按照固定的金额向研发商支付游戏代理费，后续游戏玩家流水达到一定金额之后按照固定的比例向研发商支付分成款。
但是目前遇到了一个问题，网络游戏行业通常会发生游戏买量，公司根据广告投放量向广告商支付广告费用，被审计单位目前把达到一定金额（该金额为能够弥补对这款游戏发生的固定支出，如游戏代理费）之前的买量支出计入销售费用-广告费中，该金额之后的买量支出计入营业成本中，被审计单位的理由是两个阶段的目的不同，该金额之后的广告费用目的更加明确，是为了盈利而投放，并且具有可弥补买量支出的收入。
但项目组理解盈利前后所接受广告商的服务并没有本质区别，不能根据是否可以弥补发生的支出来划分成本和费用，且我们认为该买量支出与收入并没有一个紧密的对应关系，由于用户实际观看了广告对被审计单位也不一定会产生收入，所以我们认为前后应该统一口径计入销售费用-广告费中。
想请问下陈版项目组考虑是否存在不当之处。

回答人：chenyiwei
理论上确实是全部计入“销售费用——广告费”更合理。也可以了解下已上市游戏公司对此类支出处理的惯例。个人理解将部分此类支出计入营业成本可能存在规避广告费税前扣除限额的考虑。